【裁判字號】    97,交聲,2569
【裁判日期】    971009
【裁判案由】    交管條例聲異
【裁判全文】
臺灣板橋地方法院交通事件裁定        97年度交聲字第2569號
原處分機關  交通部公路總局臺北區監理所板橋監理站
異  議  人
即受處分人  甲○○
上列異議人因違反道路交通管理處罰條例案件，對於交通部公路
總局臺北區監理所板橋監理站於民國97年8 月21日以板監裁字裁
41-1AB649576號所為之裁決處分（原舉發案號：臺北市政府交通
局96年6 月26日北市交停字第1AB649576 號），聲明異議，本院
裁定如下：
    主  文
原處分撤銷。
甲○○汽車駕駛人停車時，停車位置不依規定，處罰鍰新臺幣陸
佰元。
    理  由
一、原處分意旨略以：異議人即受處分人甲○○於民國（下同）
    96年6 月22日上午11時23分許，將車牌號碼M69-523 號重型
    機車，停放於臺北醫院週邊之停車格內，惟因停車位置不依
    規定，由原舉發機關臺北市政府交通局停車管理處之交通助
    理員拍照後，以北市交停字第1AB649576 號舉發違反道路交
    通管理事件通知單（下稱舉發通知單）逕行舉發後，惟異議
    人不服曾於96年7 月24日向交通部路政司提出申訴，經該司
    於96年7 月25日以路臺機字第0960411425號函轉臺北市政府
    交通局，案經臺北市停車管理處查處無誤後，經原處分機關
    以板監裁字裁41-1AB649576號違反道路交通管理事件裁決書
    （下稱裁決書），裁處異議人罰鍰新臺幣（下同）1 千2 百
    元。
二、異議意旨略以：伊之機車遭人移置等語，爰依法請求撤銷原
    處分云云。
三、按汽車駕駛人停車時，停車位置不依規定者，處6 百元以上
    1 千2 百元以下罰鍰，道路交通管理處罰條例第56條第1 項
    第9 款定有明文。次按道路交通管理處罰條例所定罰鍰之處
    罰，行為人接獲違反道路交通管理事件通知單後，於15日內
    得不經裁決，逕依第92條第3 項之罰鍰基準規定，向指定之
    處所繳納結案；不服舉發事實者，應於15日內，向處罰機關
    陳述意見；其不依通知所定期限前往指定處所聽候裁決，且
    未依規定期限繳納罰鍰結案或向處罰機關陳述意見者，處罰
    機關得逕行裁決之，道路交通管理處罰條例第9 條亦定有明
    文。
四、經查：
（一）本件異議人即受處分人甲○○於96年6 月22日上午11時23
      分許，將車牌號碼M69-523 號重型機車，停放於臺北醫院
      週邊之停車格內，惟因停車位置不依規定，由原舉發機關
      臺北市政府交通局停車管理處之交通助理員拍照後，以北
      市交停字第1AB649576 號舉發通知單逕行舉發後，惟異議
      人不服曾於96年7 月24日向交通部路政司提出申訴，經該
      司於96年7 月25日以路臺機字第0960411425號函轉臺北市
      政府交通局，案經臺北市停車管理處查處無誤後，經原處
      分機關以板監裁字裁41-1AB649576號裁決書，裁處異議人
      罰鍰1 千2 百元等情，此有舉發通知單、採證照片、臺北
      市停車管理處96年7 月31日北市停四字第09633837800 號
      函、交通部運輸研究所96年7 月27日運綜字第0960007762
      號書函、交通部路政司96年7 月25日路臺機字第09604114
      25號書函各1 紙附卷可稽。
（二）異議人雖以前詞置辨，然詳細觀察卷附之違規現場採證照
      片內容，異議人所有之前開車輛停放位置確有劃設「機車
      停車格」之標線，該標線明顯、清晰，一般駕駛人駕車行
      至該處停車時，即可察覺。雖異議人以伊之機車遭人移置
      ，致有停車位置不依規定之違規等語置辯，然異議人就其
      遭他人移置機車，致有停車位置不依規定之事實未能舉證
      以實其說，是本院無從為有利於異議人之認定，異議人上
      開所辯，顯不足採。是異議人於前述時、地，有將其所有
      之車號為M69-523 號重型機車，停車位置不依規定之違規
      行為，應可認定。
（三）又本件舉發違反道路交通管理事件通知單所定之應到案日
      期為96年7 月26日前，而異議人曾於96年7 月24日向交通
      部路政司提出申訴，經該司於同年25日以路臺機字第0960
      411425號函轉臺北市政府交通局，雖異議人非向原舉發機
      關提出申訴，惟業經該司函轉原舉發機關查處之事實，此
      有臺北市停車管理處96年7 月31日北市停四字第09633837
      800 號函、交通部路政司96年7 月25日路臺機字第096041
      14 25 號書函各1 紙附卷可稽，是本件異議人提出申訴之
      時間，仍應以向交通部路政司提出之時間為準，即96年7
      月24日，是本件異議人已於應到案日期（即96年7 月26日
      ）前提出申訴，是本件異議人既已依照上揭道路交通管理
      處罰條例第9 條規定，於應到案日期前向原處分機關提出
      申訴，即得以繳納最低額，原處分機關疏未審酌此部分，
      逕以異議人逾越應到案日期未到案繳納罰鍰或陳述意見而
      對其裁處最高額罰鍰，即難謂適法有據，於異議人之權益
      維護亦有未當，是原處分就此部分尚有未當，應予撤銷。
（四）綜上所述，本件異議人確有「停車位置不依規定」之違規
      事實，惟原處分機關疏未審酌上開異議人已於應到案日期
      前提出申訴之部分，而有上開違誤之處，進而據以對異議
      人為最高額裁罰，其處分尚有不當，難予維持，本院因認
      本件異議雖無理由，惟原處分既有上述瑕疵，乃應由本院
      將原處分撤銷，並自為裁罰如主文第2 項所示，以期適法
      ，兼維人民權益。
五、據上論斷，應依道路交通案件處理辦法第20條，裁定如主文
    。
中    華    民    國    97    年    10    月    9     日
                  交通法庭    法  官  吳幸娥
以上正本證明與原本無異
如不服本裁定應於送達後5日內向本院提出抗告狀
                              書記官  陳靜怡
中    華    民    國    97    年    10    月    13    日


司法院資訊處製作；財團法人民間司法改革基金會備份。
